臺灣高雄地方法院刑事判決　　　　　　　100年度訴字第723號
公　訴　人　臺灣高雄地方法院檢察署檢察官
被　　　告　呂鴻昌
選任辯護人　江雍正、李汶哲律師
被　　　告　江俊漢
選任辯護人　吳建勛律師、梁宗憲律師
被　　　告　陳客忠
選任辯護人　蔡長佑律師
上列被告等因瀆職等案件，經檢察官提起公訴（99年度偵字第33
038 號），本院判決如下：
    主  文
呂鴻昌、江俊漢、陳客忠被訴公務員假借職務上之權力，故意犯
侵入住宅罪部分，均公訴不受理。
呂鴻昌、江俊漢、陳客忠被訴公務員假借職務上之權力，故意犯
剝奪他人行動自由罪，及公務員假借職務上之權力，故意犯非法
搜索罪部分，均無罪。
    理  由
壹、公訴意旨略以：被告呂鴻昌、江俊漢、陳客忠於民國99年4
    月至5 月間，分別為高雄巿政府警察局小港分局（下稱小港
    分局）警員、偵查員、偵查佐，均為公務員。緣臺灣高雄地
    方法院檢察署檢察官於99年4 月14日，以雄檢惠翔99他1314
    字第10290 號內容為「請依附件之通聯資料，清查其通聯對
    象是否有毒品前科，綜合分析被告供述之毒品來源是否可信
    ，若可信則報本股指揮監聽，若查無犯罪嫌疑，則請於文到
    40日內以職務報告回復調查情形」之指揮書，要求小港分局
    偵辦趙鍇供稱被害人劉志偉販毒案。呂鴻昌經小港分局指派
    承辦該案，本應依指揮書內容辦理，然因分析通聯、聲請通
    訊監察皆需相當時間，呂鴻昌便決定不依法定程序偵辦該案
    ，其知被害人鳳山之住處為大樓且有警衛後，便要求被害人
    友人林映綺，引誘被害人至高雄縣大寮鄉（現改制為高雄巿
    大寮區，下同）琉球路80號其父親生前住處，林映綺遂於99
    年5 月4 日下午3 時57分許，傳送內容為「我發現我有一包
    糖…你要嗎？跟你換小紅！哈哈」之簡訊給被害人，被害人
    隨即前往上址，林映綺再將被害人之行蹤告知呂鴻昌。呂鴻
    昌確認被害人已到上址後，即與江俊漢、陳客忠共同基於假
    借職務上之權力無故侵入住宅、非法剝奪他人行動自由、違
    法搜索之犯意聯絡，3 人於同日下午6 時30分許共同前往上
    址，利用渠等身為警察之職權，未聲請拘票、搜索票即直接
    侵入上址，將被害人制伏並戴上手銬，且於被害人身上並未
    查獲任何違禁物，明知被害人並非現行犯，仍繼續將其銬住
    ，非法剝奪被害人之人身自由，並將鐵門拉下於屋內違法搜
    索，被害人當場要求不要搜索並質問3 人並未持搜索票，呂
    鴻昌竟謊稱：「檢察官指揮我們來的，你有什麼問題去找檢
    察官」云云，3 人即繼續違法搜索，於至少6 分鐘後，始於
    垃圾桶內查獲甲基安非他命1 包，再以「配合就可接聽行動
    電話」、「名字簽一簽」、「檢察官指揮我們來的」等脅迫
    、詐欺之不正方法，使被害人於自願受搜索同意書上簽名。
    嗣被害人於99年7 月7 日自殺死亡，其姐劉雁伶於相驗時向
    檢察官告訴呂鴻昌等人違法搜索，始循線查悉上情。因認被
    告3 人均涉犯刑法第134 條、第302 條第1 項、第306 條第
    1 項、第307 條之公務員假借職務上之權力，故意犯剝奪他
    人行動自由罪嫌；公務員假借職務上之權力，故意犯侵入住
    宅罪嫌；公務員假借職務上之權力，故意犯非法搜索罪嫌。
貳、公訴不受理部分
一、按告訴或請求乃論之罪，未經告訴、請求者，應諭知不受理
    判決，刑事訴訟法第303 條第3 款定有明文。次按，犯罪之
    被害人得為告訴，若被害人已死亡者，得由其配偶、直系血
    親、三親等內之旁系血親、二親等內之姻親或家長、家屬告
    訴，刑事訴訟法第232 條、第233 條第2 項分別定有明文。
    又告訴權人所為之告訴，必須含有希望訴追之意思，若僅單
    純陳述被害事實，而未表示希望訴追之意，即難認為業有合
    法之告訴（最高法院18年上字第798 號、第1031號判例意旨
    參照）。次按，依刑法第308 條第1 項規定，刑法第306 條
    之罪須告訴乃論，又刑法第308 條第1 項之規定，並未如同
    刑法第287 條：「第277 條第1 項、第281 條、第284 條及
    第285 條之罪，須告訴乃論。但公務員於執行職務時，犯第
    277 條第1 項之罪者，不在此限」，定有公務員於執行職務
    時犯侵入住宅罪不須告訴乃論之但書，是行為人涉犯刑法第
    134 條、第306 條第1 項之公務員假借職務上之權力，故意
    犯侵入住宅罪嫌者，自仍須告訴乃論。
二、依據本件公訴意旨，係以被害人胞姐劉雁伶於檢察官相驗被
    害人屍體時，曾向檢察官提出告訴，而認被告3 人所涉之公
    務員假借職務上之權力，故意犯侵入住宅罪嫌，業經合法告
    訴。然觀諸檢察官相驗被害人屍體時所製作之訊問筆錄，劉
    雁伶於是時除向檢察官陳述發現被害人死亡之經過外，另於
    檢察官詢問其有無其他意見時，陳稱「劉志偉有施用毒品，
    尿液檢驗呈陽性反應，但是警察栽贓這件事讓他很介意，他
    說被查獲當天，3 個便衣警察到家裡，先把他拷住後，從垃
    圾桶取出1 包東西，並將他的手機沒收，將鐵門拉下，我打
    給劉志偉時，是警察接的，他說妳要知道什麼事，就到小港
    分局來，我就過去他家，我問警察要搜索，有無搜索票，警
    員李鴻昌（應係呂鴻昌之誤述）說沒有搜索票，是檢察官口
    頭說要來執行，警察的態度讓我覺得很奇怪，因為正當的搜
    索為何要關鐵門，所以劉志偉認為刑警懷疑他販賣毒品，這
    件事他沒有做，他懷疑被栽贓，所以他才會有輕生的念頭」
    等語（見偵2 卷第58頁）。是依據該筆錄內容所示，劉雁伶
    當時僅單純向檢察官陳述被害人之被害事實，未見有何關於
    希望訴追之陳述。再佐以偵辦本案之檢察官（即偵辦被害人
    涉犯毒品危害防制條例案件之檢察官），與相驗被害人屍體
    之檢察官（見偵2 卷第58頁），並非同一人；而相驗被害人
    屍體之檢察官於相驗後，並未以被告3 人涉犯相關犯行而予
    簽分偵辦，此有渠3 人之臺灣高等法院被告前案紀錄表在卷
    可稽（本案係偵辦本案之檢察官主動簽分偵辦，見偵4 卷第
    1 頁），益徵劉雁伶於檢察官相驗被害人屍體之時，確如上
    開訊問筆錄內容所載，並未為希望訴追之相關陳述。因此，
    揆諸前揭判例意旨，被告3 人被訴公務員假借職務上之權力
    ，故意犯侵入住宅罪嫌部分，尚難認已由劉雁伶於檢察官相
    驗被害人屍體時提出告訴。此外，依據本案卷內所存之其他
    事證，亦未見有何其他具告訴權之人提出告訴之情，依據刑
    事訴訟法第303 條第3 款規定，被告3 人被訴此部分罪嫌，
    自應諭知不受理之判決。
參、無罪部分
一、按被告未經審判證明有罪確定前，推定其為無罪；犯罪事實
    ，應依證據認定之，無證據不得認定犯罪事實。又不能證明
    被告犯罪者，應諭知無罪之判決，刑事訴訟法第154 條、第
    301 條第1 項分別定有明文。次按，認定犯罪事實所憑之證
    據，雖不以直接證據為限，間接證據亦包括在內，然而無論
    直接證據或間接證據，其為訴訟上之證明，須於通常一般人
    均不致有所懷疑，而得確信其為真實之程度者，始得據為有
    罪之認定，倘其證明尚未達到此一程度，而有合理之懷疑存
    在時，即難遽採為不利被告之認定，最高法院著有76年臺上
    字第4986號判例可資參照。又依刑事訴訟法第161 條第1 項
    規定，檢察官就被告犯罪事實，應負舉證責任，並指出證明
    之方法。因此，檢察官對於起訴之犯罪事實，應負提出證據
    及說服之實質舉證責任。倘其所提出之證據，不足為被告有
    罪之積極證明，或其指出證明之方法，無從說服法院以形成
    被告有罪之心證，基於無罪推定之原則，自應為被告無罪判
    決之諭知，最高法院亦著有92年臺上字第128 號判例可參。
二、對於證據能力之判斷
（一）按被告以外之人於審判外之言詞或書面陳述，除法律有規
      定者外，不得作為證據，刑事訴訟法第159 條第1 項定有
      明文。又被告以外之人於審判外之陳述，雖不符前4 條之
      規定，而經當事人於審判程序同意作為證據，法院審酌該
      言詞陳述或書面陳述作成時之情況，認為適當者，亦得為
      證據。當事人、代理人或辯護人於法院調查證據時，知有
      第159 條第1 項不得為證據之情形，而未於言詞辯論終結
      前聲明異議者，視為有前項之同意，刑事訴訟法第159 條
      之5 亦定有明文。本件被害人於另案警詢中之陳述，為被
      告以外之人於審判外之言詞陳述，而檢察官、被告3 人及
      渠等辯護人就上開言詞陳述，未於本院審理過程中聲明異
      議，本院並審酌前開言詞陳述作成時之情況正常，且與本
      案相關之待證事實具有關連性，認適當作為證據，依前開
      刑事訴訟法第159 條之5 之規定，認上開陳述具有證據能
      力。
（二）次按，被告以外之人於偵查中向檢察官所為之陳述，除顯
      有不可信之情況者外，得為證據，刑事訴訟第159 條之1
      第2 項定有明文。證人劉雁伶、劉媽超、劉張簡貴玉、林
      映綺於本案偵查中所為之證述內容，均經渠等具結擔保其
      證詞之真實性，而依本案卷證資料所示，上開證據之取得
      過程並無瑕疵，未發現有何顯有不可信之情況，且與本案
      相關之待證事實具有關連性，依前揭刑事訴訟法第159 條
      之1 第2 項之規定，自應具有證據能力。被告呂鴻昌及其
      辯護人，雖主張證人劉雁伶、劉媽超、劉張簡貴玉於偵訊
      中之證詞係審判外陳述，無證據能力，然並未指出渠3 人
      之證述有何顯不可信之情況存在（見本院1 卷第44、45、
      51頁）。另被告江俊漢及其辯護人固主張證人劉媽超、劉
      張簡貴玉之證詞係聽聞他人陳述而來，故無證據能力（見
      本院1 卷第44、45、54頁），惟關於證人劉張簡貴玉偵訊
      中之證詞部分，本院所引為證據使用者，乃其親見親聞之
      情形，並非聽聞他人陳述所得；又證人劉媽超所為證述內
      容，雖係聽聞被害人之陳述而得，然依據刑事訴訟法相關
      規定，並未就此情形認無證據能力適格，是無礙於證據能
      力之取得，僅於認定事實之時，應予特別注意證人所言相
      關情形，係聽聞他人轉述所得，是就其所聽聞事項之證據
      證明力，應予嚴格檢視其信憑性。又被告陳客忠及其辯護
      人，雖主張證人劉雁伶、劉媽超於偵訊中之證詞，未經對
      質詰問，故無證據能力（見本院1 卷第45、57頁），惟經
      法官當庭曉諭被告陳客忠及其辯護人，是否據上主張而聲
      請傳訊渠2 人以行使對質詰問權後，被告陳客忠及其辯護
      人並未聲請傳訊該2 名證人，足見渠等已放棄對質詰問權
      之行使，自無從以此主張證人劉雁伶、劉媽超於偵訊中之
      證述無證據能力。綜上，被告3 人及渠等辯護人前開主張
      均屬無據，不足以作為認定證人劉雁伶、劉媽超、劉張簡
      貴玉上開證詞無證據能力之事由。另刑事訴訟法第158 條
      之3 所謂證人依法應具結而未具結者，其證言不得作為證
      據，係指檢察官或法官以「證人身分」傳喚被告以外之人
      （如證人、告發人、告訴人、被害人、共犯或共同被告）
      到庭作證，或到庭後轉換為「證人身分」為調查時，始應
      依法命於供前或供後具結，其陳述方得作為證據，故若非
      以「證人身分」訊問，即與「依法應具結」之要件不合，
      未命具結，純屬檢察官或法官調查證據職權之適法行使，
      當無違法可言（最高法院98年台上字第663 號判決意旨參
      照）。本件被害人於另案偵訊中之陳述，雖未經具結，惟
      其當時係以被告身分為供述，且依卷內所存證據，亦未顯
      示該陳述有顯不可信之情況，依前揭說明及刑事訴訟法第
      159 條之1 第2 項規定，上開陳述自應具有證據能力。
（三）卷附之蒐證錄影光碟及相關相片，係利用機械力攝錄畫面
      後，再將該等畫面客觀、自然呈現之物，此與「供述證據
      」係供述者對於有關體驗之事實，經由知覺、記憶、表現
      、敘述或敘述性動作等過程予以傳達者自為不同，其本質
      上屬物證之一種，非屬供述證據；另卷附之臺灣高雄地方
      法院檢察署檢察官指揮書、搜索暨扣押筆錄、扣押物品目
      錄表、自願受搜索同意書，均係本案發生過程中產生之資
      料，係屬物證而非供述證據；又卷附之行動電話通聯紀錄
      ，係該行動電話門號所屬業者之電腦系統，就該門號所為
      每次通話之紀錄，亦非屬供述證據。是上開證據均不適用
      傳聞法則，且與被告3 人犯行具有相當之關聯性，又非不
      法取得，自應具有證據能力。
三、檢察官認被告3 人涉犯前開公務員假借職務上之權力，故意
    犯剝奪他人行動自由罪嫌，及公務員假借職務上之權力，故
    意犯非法搜索罪嫌，無非係以被告3 人之供述、證人劉雁伶
    、劉張簡貴玉、劉媽超、林映綺之證述、簡訊翻拍相片、現
    場蒐證錄影光碟暨勘驗報告為依據。訊據被告3 人固不否認
    有於前開時間至被害人位在高雄縣大寮鄉○○路80號之戶籍
    地搜索，並於搜索過程中有拉下被害人戶籍地房屋鐵門、將
    被害人戴上手銬之舉，然均堅決否認有何妨害行動自由及非
    法搜索犯行，被告呂鴻昌辯稱：案發當天，伊與江俊漢、陳
    客忠前往被害人戶籍地房屋，原本是要進行現場勘查，以利
    日後聲請搜索票或監聽票所用，結果到了該處，剛好遇到被
    害人，並見到其左手拿了1 包類似夾鏈袋的東西，伊認為是
    1 包毒品，所以就轉頭向江俊漢及陳客忠示意，嗣接近被害
    人要盤查時，被害人見到伊3 人，神色很緊張，且有準備逃
    跑的動作，伊認為伊3 人的身分已經曝光，乃出示證件表明
    身分，結果被害人就往屋裡衝，伊因而上前予以逮捕。一開
    始伊用手抓被害人的褲子，但被其掙脫，伊因而跟隨被害人
    進入屋內，並在屋內將被害人制服，過程中，因被害人有激
    烈的反抗動作，所以將之上銬，至於該處的鐵門，則非伊拉
    下來的。本件因為認定被害人是現行犯，故而依據附帶搜索
    的規定而為搜索等語；被告江俊漢辯稱：案發當天，因為呂
    鴻昌說要去看被害人在大寮的住處，伊3 人才會前往案發現
    場。到了該處，見到被害人站在門口，而呂鴻昌發現被害人
    手上有握1 包東西，並趕緊走入屋內，遂表明是警察且要攔
    住被害人，一開始呂鴻昌雖然有拉住被害人，但後來被害人
    掙脫跑入屋內，伊3 人因而進入屋內一起制服被害人並將之
    上銬。當時因認為被害人是現行犯而進行附帶搜索，至於被
    害人住處的鐵門，是伊所拉下來的，目的是避免有人圍觀影
    響公務之進行及發生意外，並沒有要以此剝奪被害人行動自
    由之意等語；被告陳客忠辯稱：伊與呂鴻昌是同一小組的成
    員，案發當天之前，呂鴻昌就有說檢察官要指揮監聽，而於
    案發當天，呂鴻昌又說要看現場，伊才會一起前往案發地點
    。到了現場後，被害人發覺伊3 人的身分，就往屋內跑，當
    時伊見到被害人手上好像握1 包東西，而伊3 人研判是毒品
    ，嗣將被害人制服後，因為其是現行犯，所以才會依附帶搜
    索之規定而進行搜索等語。經查：
（一）被告呂鴻昌、江俊漢、陳客忠於99年4 、5 月間，分別在
      小港分局擔任警員、偵查員、偵查佐之職務，均具有公務
      員身分，於99年5 月4 日下午6 時許，被告3 人因偵辦被
      害人涉犯毒品危害防制條例案件，前往被害人位於高雄縣
      大寮鄉○○路80號之戶籍地時，在未持有搜索票之狀況下
      ，仍進入被害人戶籍地屋內，對屋內1 樓之茶几上黑色包
      包、桌子（含桌面及抽屜）、垃圾筒、茶几旁之衣物袋等
      處為搜索，過程中並有拉下該屋鐵門、將被害人戴上手銬
      之舉。而該次搜索之結果，分別在垃圾筒中扣獲甲基安非
      他命1 包，在茶几上之黑色包包內扣得玻璃球吸食器3 具
      、吸管2 支、打火機1 個，而在桌子桌面上扣獲行動電話
      （含SIM 卡）1 具等事實，業據被告3 人坦認在卷（見偵
      2 卷第66至73頁、偵4 卷第17至21頁、本院1 卷第43、44
      頁、本院2 卷第83頁），核與證人劉雁伶於偵訊中證述情
      節相符（見偵2 卷第106 頁），並有被害人之警詢筆錄（
      見警卷第1 至3 頁）、偵訊筆錄（見偵2 卷第46至48頁）
      、搜索被害人時製作之搜索暨扣押筆錄、扣押物品目錄表
      （見警卷第13至15頁）、扣押物品相片（見警卷第18頁）
      、案發當時之蒐證錄影光碟（見偵2 卷證物袋）暨勘驗筆
      錄（見本院2 卷第38至48頁、第53至58頁、第141 頁）在
      卷可稽，自堪予以認定。
（二）關於被告3 人於前揭時、地進行搜索、對被害人限制行動
      自由之過程，證人劉雁伶於偵訊中固證稱：伊有聽被害人
      對伊提及，案發當天其前腳一到琉球路的房屋，剛拉起鐵
      門要進去時，警察馬上就上前押住他，將手反銬起來，並
      將其手機拿走云云（見偵2 卷第106 頁）；而證人即被害
      人伯父劉媽超於偵訊中亦證述：案發當天晚上，被害人從
      警局回來後，向伊說警察沒有搜索票，趁其人在屋內看電
      視時，直接進入屋內，並將其壓制在地，手被反銬，當時
      其並未同意搜索，且有見到1 個人丟1 包東西到垃圾筒云
      云（見偵2 卷第115 頁）。然證人劉雁伶、劉媽超之上開
      證詞，均係聽聞被害人之陳述而來，並非渠2 人所親見親
      聞，則渠2 人陳述是否確與案發之狀況相符？被害人對渠
      2 人所言內容是否有所欺騙或隱瞞？此均無從藉由對渠2
      人進行交互詰問程序而予釐清，是渠2 人所為上開證詞，
      本質上即有信憑性之疑慮，已難遽為不利於被告3 人之認
      定。再者，證人劉媽超稱被害人表示有人將1 包東西（指
      前揭扣案之甲基安非他命）丟到垃圾筒云云，要與被害人
      於警詢、偵訊中均自承扣案之甲基安非他命1 包係其所有
      乙節（見警卷第1 頁背面、偵2 卷第46、47頁，而此節應
      具有其可信性部分，詳後析述），顯然有所矛盾，堪認被
      害人向證人劉雁伶、劉媽超陳述本件相關案發過程時，實
      有所述未必符合事實之疑慮，益徵難以證人劉雁伶、劉媽
      超之證詞，論謂被告3 人有非法搜索、妨害他人行動自由
      之舉。此外，觀諸證人劉雁伶、劉媽超前揭證詞，被害人
      係向證人劉雁伶表示，其甫拉開上址房屋鐵門，尚未進入
      屋內之際，即遭被告3 人制伏、上銬；然被害人卻向證人
      劉媽超陳稱，其係進入上址房屋後，並已打開電視收看之
      時，被告3 人方進入屋內予以壓制，是被害人向證人劉雁
      伶、劉媽超所言情節，顯然存有甚大歧異，由此亦足證明
      實難依據證人劉雁伶、劉媽超自被害人處所聽聞之上開陳
      述，遽為被告3 人不利之認定。
（三）證人即居住在案發現場附近之被害人嬸婆劉張簡貴玉於偵
      訊及本院審理中雖證述：99年5 月間，伊居住在大寮琉球
      路79-3號，琉球路80號是在伊住處的斜對面，本件案發當
      時，伊剛好在住處外面的道路上，先聽到有鐵門拉上的聲
      音，然後就聽到琉球路80號屋內傳來被害人喊救命的聲音
      ，但當時伊以為被害人和朋友在玩，所以就沒有特別再去
      注意等語（見偵2 卷第113 頁、本院2 卷第137 至140 頁
      ）。是依據證人劉張簡貴玉上開證詞，僅能證明被害人於
      案發當時有出聲喊「救命」，而此一情狀，於犯罪嫌疑人
      抗拒警方人員之合法搜索、逮捕行為時，亦有可能發生，
      自難以此反推被告3 人於為前揭搜索、限制被害人行動自
      由之行為時，必然係出於非法之行為。又公訴意旨雖依據
      證人劉張簡貴玉上開證詞、證人劉媽超於偵訊中證稱：被
      害人事後有向伊表示，其並未同意搜索等語（見偵2 卷第
      115 頁背面），以及被害人於蒐證錄影畫面中，曾要求被
      告3 人不要搜索屋內桌子抽屜內之物品，並質疑被告3 人
      有無搜索票（見本院2 卷第40頁之勘驗筆錄），而認被告
      3 人於實施起訴書所載之搜索行為時（不含後述之在被害
      人戶籍地2 樓臥室內之搜索行為），係未經被害人同意所
      為之搜索，並於嗣後以脅迫、詐欺等不正方法，使被害人
      於自願受搜索同意書上簽名。然按，刑事訴訟法所定之合
      法無令狀搜索（即無搜索票之搜索行為），除該法第131
      條之1 之同意搜索外，尚有同法第130 條、第131 條所規
      範之附帶搜索、逕行搜索，而依被告3 人所執前揭辯解，
      渠等均主張本件有逮捕現行犯並為附帶搜索之情形，是自
      應審究被告3 人前揭辯解可採與否，尚難僅以公訴意旨所
      稱之上開證據，推認被害人未同意被告3 人為起訴書所載
      之搜索行為後，即謂被告3 人所為必屬違法搜索，先予敘
      明。
（四）依據被告3 人所執辯詞，渠等認被害人係現行犯而為附帶
      搜索之依據，乃係被告呂鴻昌見到被害人之時，目睹其手
      中握有夾鏈袋，故認被害人持有毒品，為涉犯毒品危害防
      制條例之現行犯。而審諸被告3 人執行前揭搜索之結果，
      確在被害人戶籍地1 樓之垃圾筒中，扣獲第二級毒品甲基
      安非他命1 包，業如前述，且本院勘驗蒐證錄影畫面結果
      ，該包甲基安非他命確係以1 只夾鏈袋包裝，此有勘驗筆
      錄（見本院2 卷第41頁）及蒐證錄影畫面擷取相片（見本
      院2 卷第53頁背面）附卷足按，是被告3 人所執辯解，已
      難遽認係屬虛詞。再者，依據被害人99年5 月4 日警詢及
      偵訊筆錄之記載，被害人均自承該扣案之甲基安非他命係
      其本人所有（見警卷第1 頁背面、偵2 卷第46、47頁），
      且經本院勘驗被害人該次偵訊錄影光碟結果，被害人於偵
      訊中，非但陳稱上開甲基安非他命係其綽號「紅毛」之友
      人於查獲前約一星期，無償轉讓與其，且主動向檢察官表
      示其於當日之所以前往高雄縣大寮鄉○○路80號，係因林
      映綺傳送簡訊與其所致，復又於偵訊之末，詢問檢察官可
      否發還遭扣案之行動電話（見本院2 卷第110 至112 頁、
      第141 頁），足認被害人於偵訊中，全然能按照自己之自
      由意思為陳述，而得確認其稱扣案甲基安非他命係其所有
      乙事為真（顯非被害人事後向證人劉媽超所稱，該包甲基
      安非他命係警方人員栽贓為其所有）。又依被害人上開偵
      訊所陳，其係因收到林映綺傳送之簡訊，方會前往高雄縣
      大寮鄉○○路80號；而證人劉雁伶於偵訊中亦證稱：99年
      5 月間，琉球路80號的房屋沒有住人，被害人平常亦未住
      在該處，只是偶爾會回去拜拜等語（見偵2 卷第106 頁）
      ，顯見被害人平時並未居住在高雄縣大寮鄉○○路80號之
      房屋。準此，被害人取得未久之扣案甲基安非他命（依其
      前揭偵訊中之陳述，其取得該包甲基安非他命甫約一星期
      ），何以會出現在其平時未居住之房屋1 樓垃圾筒中？是
      否係其於案發當日攜至案發現場後，因在屋外發現被告3
      人前來查案，始匆促進屋並將之丟入前揭垃圾筒內（依據
      本院2 卷第53頁背面之蒐證錄影畫面翻拍相片，該垃圾筒
      距離上開房屋之出入門扇，僅約有1 張沙發寬度加1 張茶
      几寬度之距離）？實難予以排除此一可能性，益徵被告3
      人所辯應可採信。此外，被告3 人所執前揭辯詞，乃係於
      檢察官偵辦被害人涉犯毒品危害防制條例案件，而以證人
      身分傳訊被告3 人到庭作證並為隔離訊問時，即為渠等所
      一致主張（見偵2 卷第67、70、71頁），足見事後串供之
      可能性甚小；且經本院勘驗蒐證錄影畫面結果，被害人為
      被告3 人查獲後，而遭被告3 人質疑其何以無故搗亂時，
      曾向被告3 人表示「你們來我當然會緊張」乙語（見本院
      2 卷第46頁），而此與被告3 人辯稱被害人於案發當時有
      逃跑、抗拒逮捕之陳述相符，是由上開情狀觀之，亦足佐
      證被告3 人之辯詞並未悖於事實，而堪予以採信。
（五）本件係因另案被告趙鍇指稱被害人販賣毒品，經臺灣高雄
      地方法院檢察署檢察官指揮小港分局偵辦，再由該分局指
      派被告呂鴻昌承辦，而被告呂鴻昌為調查被害人所涉之毒
      品危害防制條例案件，方與同小組之被告江俊漢、陳客忠
      ，於案發當時一同前往被害人前揭住處乙情，業據被告3
      人陳明在卷（見偵2 卷第67、69、71頁、本院1 卷第42頁
      、本院2 卷第81頁），並有臺灣高雄地方法院檢察署檢察
      官99年4 月14日雄檢惠翔99他1314字第10290 號指揮書附
      卷可佐（見警卷第21至23頁），自堪認定。因此，被告3
      人於前往被害人戶籍地之前，當已知悉被害人為觸犯毒品
      危害防制條例之涉嫌人；再佐以被告呂鴻昌於初見被害人
      之時，即見其手中持有沾染毒品之人常用以置放毒品之夾
      鏈袋，且被害人於見被告3 人後，又旋有逃跑、抗拒逮捕
      之舉，則以被告3 人擔任警察工作之專業經驗，渠等判認
      被害人係涉犯毒品危害防制條例之現行犯，實無何有違常
      情之處可言。準此，被告3 人在被害人上開戶籍地1 樓，
      逮捕身分係現行犯之被害人後，依據刑事訴訟法第130 條
      之規定，就該址1 樓之茶几上黑色包包、桌子、垃圾筒、
      茶几旁之衣物袋等被害人立即可觸及之處所（依監視錄影
      畫面所示，該等處所距離上開房屋門口最遠者，應係垃圾
      筒及茶几旁之衣物袋，然此2 處距離上開房屋門口，亦僅
      約有1 張沙發寬度加1 張茶几寬度之距離），進行附帶搜
      索，尚難認有非法搜索之情形。另按，警察人員執行職務
      時，遇有依法應逮捕、拘禁之人拒捕、脫逃時，得使用警
      刀或槍械，於必要時，得併使用包含警銬在內等其他經核
      定之器械，警械使用條例第4 條第1 項第3 款、第2 項定
      有明文，並有行政院依該條例第1 條第3 項所定之警察機
      關配備警械種類及規格表可按（參見本院2 卷第168 頁）
      。又執行扣押或搜索時，得封鎖現場，禁止在場人員離去
      ，或禁止被告、犯罪嫌疑人、遺留物品在現場之第三人以
      外之人進入該處所，刑事訴訟法第144 條第2 項亦規定甚
      明。被告3 人因被害人係現行犯，而依法予以逮捕，且過
      程中被害人有拒捕之情形，均如前述，則渠3 人使用警銬
      對被害人上銬，乃屬合於警械使用條例第4 條第1 項第3
      款、第2 項規定之行為；又被告3 人於依法執行搜索過程
      中，無論係如被告江俊漢所辯，為防止不相關之人進入屋
      內觀視，故將上開房屋鐵門拉下，或係為防止被害人任意
      離去，而有拉下該房屋鐵門之舉，均屬合於刑事訴訟法第
      144 條第2 項規定之行為。因此，被告3 人對被害人上銬
      、拉下前開房屋鐵門之舉措，均難認有何非法剝奪被害人
      行動自由之情，而與刑法第134 條、第302 條第1 項公務
      員假借職務上之權力，故意犯剝奪他人行動自由罪之構成
      要件有所未符（最高法院20年上字第1335號、26年上字第
      2829號、26年渝上字第849 號等判例意旨參照）。
（六）被告呂鴻昌前於偵訊中陳稱：案發當時，伊見到有1 個人
      站在門口，不確定該人是否係被害人，等到伊接近時，伊
      感覺到被害人經發現伊3 人是警察了，所以就出示證件表
      明身分，結果被害人隨即準備要跑，伊遂上前抓住被害人
      的褲子，但遭被害人掙脫，並衝入屋內，而伊是在抓住被
      害人褲子時，才覺得被害人手上有東西（見偵2 卷第71頁
      、偵4 卷第20頁），而與其於本院審理中所陳，係先見到
      被害人手中持有夾鏈袋，才上前盤查並抓住被害人褲子乙
      節（見本院1 卷第42頁、本院2 卷第157 頁），先後存有
      歧異。然本院審諸被告呂鴻昌先後所陳上開情節，均係發
      生於瞬間之事，衡情本有可能因事出突然、當下狀況緊張
      ，導致相關記憶無法全然清晰無誤，進而產生所述情節先
      後不相一致之情，是已難以此遽謂被告3 人所辯無可採信
      。再佐以被告呂鴻昌歷次所言，除前述發現被害人手中持
      有夾鏈袋之順序，先後略有不同外，其餘所陳主要情節並
      無歧異，且被告江俊漢、陳客忠於本案調查之初，亦均為
      同一主張，業如前述，益徵難以被告呂鴻昌前開所述不相
      一致之情，即謂被告3 人所辯係無可採。
（七）依被告陳客忠於偵訊中所陳：案發當時，被害人從屋外要
      跑入屋內時，即遭呂鴻昌拉住，而從頭到尾，呂鴻昌均有
      拉住被害人云云（見偵2 卷第69頁），及被告江俊漢於偵
      訊時陳稱：伊進入屋內時，有親眼見到被害人將手上握的
      東西丟入垃圾筒云云（見偵2 卷第70頁），則被告3 人於
      進入上址房屋搜索時，被告江俊漢既已目睹被害人將夾鏈
      袋丟入垃圾筒內，而被告呂鴻昌亦因始終均抓住被害人，
      有機會目睹被害人將夾鏈袋丟入垃圾筒之舉，衡情被告3
      人似應於搜索之初，即先行搜索前揭垃圾筒，以求尋獲遭
      被害人丟入垃圾筒內之夾鏈袋。惟依據前開蒐證錄影畫面
      所示，本件被告3 人係於開始錄製蒐證光碟6 分多鐘後，
      方在前開垃圾筒中發現裝有扣案甲基安非他命之夾鏈袋（
      見本院2 卷第41頁），則綜合前述各情以觀，似足推認被
      告3 人辯稱被害人係持有毒品之現行犯乙節，應無可採。
      惟查：
  １、被告陳客忠於偵訊中所稱：從頭到尾，呂鴻昌均有拉住被
      害人云云，非但與被告呂鴻昌於偵訊、本院審理中陳稱：
      一開始伊有抓到被害人褲子，但遭掙脫，嗣被害人即衝入
      屋內等語（見偵2 卷第71頁、本院1 卷第42頁、本院2 卷
      第82、157 頁）有所不同，且與被告江俊漢於偵訊中所述
      ：呂鴻昌表明是警察後，有拉住被害人，嗣被害人掙脫後
      ，就跑入屋內了等語（見偵2 卷第69、70頁），亦有不符
      ，則被告陳客忠上開陳述是否與事實相符？已有所疑。再
      佐以被告3 人均陳稱，案發當時係被告呂鴻昌走在最前面
      ，被告陳客忠、江俊漢則在後面（見偵4 卷第18、19頁、
      本院2 卷第83頁），則被告陳客忠是否能清楚目擊被害人
      從屋外衝入屋內之短暫過程？更有所疑，是要難認被告陳
      客忠此部分之陳述內容為可採，進而論認被告呂鴻昌因始
      終均抓住被害人，故有機會目睹被害人將夾鏈袋丟入垃圾
      筒之舉。
  ２、被告江俊漢於偵訊時固陳稱：伊有親眼見到被害人將手上
      握的東西丟入垃圾筒云云，然本件案發當時係被告呂鴻昌
      走在最前面，被告陳客忠、江俊漢則在後面乙情，業如前
      述，則被告江俊漢於此狀況下，是否果能見到被害人將夾
      鏈袋丟入垃圾筒之舉？實有所疑。又依被告呂鴻昌於本院
      審理中所陳：被害人掙脫伊之後，就往屋裡面衝，伊雖然
      跟在其後衝進去，但印象中前開房屋還有1 個紗門，所以
      伊與被害人中間還有該紗門相隔，伊因而無法確認被害人
      將該夾鏈袋丟在何處等語（見本院2 卷第157 、158 頁）
      ，而被告呂鴻昌此部分陳述內容，要與上址房屋大門，除
      上下開啟之鐵門外，尚有1 片平拉開關之門扇乙情相符（
      見偵2 卷第120 頁現場相片），堪以採信。準此，本件案
      發當時，在最前方追捕被害人之被告呂鴻昌，尚因被害人
      住處門扇之阻隔，以致無法確認被害人將上開夾鏈袋丟至
      何處，更遑論人在後方之被告江俊漢？是益徵被告江俊漢
      上開偵訊中之陳述難以採認。末者，刑事訴訟案件之被告
      於臨訟之時，或因情緒緊張，或因記憶模糊、錯誤，甚或
      因企求以己認為較可能遭採信之說詞來脫免刑責，均有可
      能導致其為與事實不相符合之陳述，而於此情狀發生時，
      並不必然代表被告確有相關犯罪行為，是最高法院30年上
      字第1831號判例即揭明「犯罪事實應依證據，為刑事訴訟
      法所明定，故被告否認犯罪事實所持之辯解，縱屬不能成
      立，仍非有積極證據足以證明其犯罪行為，不能遽為有罪
      之認定」。因此，被告江俊漢於偵訊中所為之前揭陳述，
      固無可採，惟仍難以此即得論謂被告3 人確有公訴意旨所
      指之犯行。
  ３、經本院當庭勘驗蒐證錄影畫面結果，被告3 人開始錄製蒐
      證光碟之初，係先向被害人解釋是日前往查察之原因，嗣
      旋開始逐一檢視距離被害人最近之黑色包包內之物品，而
      於畫面時間約2 分48秒時，發現該黑色包包內有1 只鐵盒
      ，並在該鐵盒內發現以衛生紙包裹之3 具玻璃球吸食器，
      之後約於畫面時間4 分46秒，方完成上開黑色包包內物品
      之檢視，並開始檢查上開桌子之抽屜，再於畫面時間5 分
      21秒，完成抽屜之檢查，之後於畫面時間6 分10秒，開始
      將桌子下方垃圾筒內之物品倒出並逐一檢視，而於畫面時
      間6 分31秒時，發現裝有扣案甲基安非他命之夾鏈袋等情
      ，有本院勘驗筆錄在卷可稽（見本院2 卷第38至48頁、第
      53至58頁、第141 頁）。是依據上開勘驗結果，被告3 人
      於錄製蒐證畫面之初，係對被害人當時立即可觸及之相關
      處所逐一搜索，並非全無搜索作為，過程中並發現被害人
      涉犯毒品危害防制條例之其他事證（玻璃球吸食器），故
      渠等雖係於畫面時間6 分31秒方發現裝有扣案甲基安非他
      命之夾鏈袋，然期間並無未積極尋查渠等在屋外所見夾鏈
      袋情事，自難以被告3 人未能立即自上開垃圾筒中尋獲前
      揭裝有扣案甲基安非他命之夾鏈袋，而為不利於被告3 人
      之認定。
（八）依據本件搜索暨扣押筆錄之記載，被告3 人所載進行本件
      搜索之依據，係受搜索人同意執行搜索（見警卷第13頁）
      ，且被告3 人於接受偵訊之初，亦均謂本件係經被害人同
      意搜索，而未辯稱本件係本於附帶搜索之規定以進行搜索
      （見偵2 卷第67至73頁）。而經勘驗本件蒐證錄影畫面結
      果，於被告3 人搜索過程中，被害人曾要求被告3 人不要
      搜索屋內桌子抽屜內之物品，並質疑被告3 人有無搜索票
      ；且被害人簽立自願受搜索同意書之時間（比對警卷所附
      曾經被害人簽名之文件，及蒐證錄影畫面中被害人在相關
      文件上簽名之位置、次數，可推知其在畫面中所簽立之文
      件，其1 係卷附之自願受搜索同意書），乃係於被告3 人
      就前開黑色包包、桌子、垃圾筒、衣物袋等處均完成搜索
      之後，有勘驗筆錄（見本院2 卷第38至47頁）及蒐證錄影
      畫面擷取相片（見本院2 卷第53頁背面）附卷可按；再佐
      以被告3 人於偵、審過程中，對於被害人於渠等開始錄製
      蒐證畫面之前是否有同意搜索、係如何同意搜索等節，所
      述多有歧異（見偵2 卷第67至73頁、本院2 卷第87、88頁
      ），是難論認被告3 人於搜索上開黑色包包、桌子、垃圾
      筒、衣物袋等處所之前，業經被害人同意搜索。然本件被
      告3 人於偵訊之初，已就本件得以進行附帶搜索所憑相關
      事實陳明在卷，要如前述，而本件搜索暨扣押筆錄之記載
      ，又係本於被害人所親自簽署之自願受搜索同意書而來（
      見警卷第12頁，至此部分是否符合刑事訴訟法第131 條之
      1 所定同意搜索之要件，詳後析述），是尚難以被告3 人
      未於偵訊之初清楚陳明本件係依據附帶搜索之規定而進行
      搜索，及本件搜索暨扣押筆錄所載內容，即反推本件並無
      得進行附帶搜索之事實發生。
（九）公訴檢察官於本院審理中雖主張：被告3 人於案發當天，
      尚有搜索被害人戶籍地2 樓之臥室，而因被害人並未同意
      搜索，且與附帶搜索要件不符（非立即可觸及之處所），
      故此部分之搜索係屬違法搜索。經本院勘驗蒐證錄影畫面
      結果，被告3 人於案發當時，固有就上址房屋2 樓之臥室
      進行搜索（見本院2 卷第47頁），惟依本件起訴書所載之
      犯罪事實，並敘及被告3 人在上址房屋2 樓臥室之搜索行
      為（見起訴書第1 、2 頁），則此部分事實是否業經檢察
      官提起公訴？已非無疑。再者，刑事訴訟法第130 條所稱
      「立即可觸及之處所」，並非一特定、明確之規範用語，
      於適用上本容有相當之解釋空間，且須經由精確之法律闡
      釋、判斷，方得論認是否與該規範意涵相符，是被告3 人
      對被害人戶籍地2 樓臥室予以搜索，固係對非立即可觸及
      之處所進行搜索，然該處既仍屬被害人當時所處房屋之一
      部，則被告3 人是否係故意違反附帶搜索之規定，而有違
      法就被害人戶籍地2 樓臥室加以搜索之主觀犯意？亦非無
      疑。此外，被害人簽立自願受搜索同意書之時間，係於蒐
      證錄影畫面時間約17分47秒時（見本院2 卷第53頁背面之
      擷取相片），而被告3 人至前開房屋2 樓臥室搜索之時間
      ，則係於被害人簽立該自願受搜索同意書之後（見本院2
      卷第54頁之擷取相片）。又經本院勘驗蒐證錄影畫面結果
      （見本院2 卷第38至48頁、第53至58頁、第141 頁），公
      訴意旨所指被告3 人向被害人陳稱「檢察官指揮我們來的
      」之語，係於蒐證畫面時間約4 分55秒、7 分09秒，在被
      害人質疑被告3 人何以無搜索票即為搜索，及向被害人解
      釋渠等係經檢察官指揮前來查察其所涉毒品危害防制條例
      案件等情形下而為，顯與被害人簽立自願受搜索同意書乙
      事無涉；另公訴意旨謂被告3 人向被害人陳稱「配合就可
      接聽行動電話」部分，則係於蒐證畫面時間約11分42秒所
      為，且觀諸前後對話文義，所謂要被害人配合，係要求被
      害人不要再搗蛋，亦與被害人簽立自願受搜索同意書乙事
      無關；至公訴意旨所稱被告3 人要被害人「名字簽一簽」
      時，被害人抗拒之情緒已經被告3 人安撫，甚而主動向被
      告3 人索討香菸抽食。因此，被害人簽立上開自願受搜索
      同意書，並無公訴意旨所指，係因受脅迫、詐欺等不正方
      法而為之情，則被告3 人本於被害人簽立前揭自願受搜索
      同意書之效力，而就被害人戶籍地2 樓臥室進行搜索，無
      論被害人於簽立該自願受搜索同意書時，是否有仔細閱覽
      其內容而知悉簽立後所生之效力，均難遽謂被告3 人確有
      故意就此為違法搜索之情。
（十）至公訴意旨稱被告呂鴻昌要求林映綺引誘被害人至其前開
      戶籍地乙節，經查：
  １、本件案發當日，被害人係因其友人林映綺於當日下午3 時
      57分許，以0000000000號行動電話，傳送內容為「我發現
      我有一包糖…你要嗎？跟你換小紅！哈哈」之簡訊，至被
      害人持用之0000000000號行動電話，被害人方前往其上開
      戶籍地之事實，業據被害人於偵訊中陳明在卷（見偵2 卷
      第47頁），並有上開簡訊翻拍相片（見偵2 卷第50頁）、
      0000000000號行動電話通聯紀錄（見偵2 卷第135 頁）在
      卷可證，堪以認定。
  ２、雖被告呂鴻昌於本院審理中辯稱，其未要求林映綺引誘被
      害人至上址房屋，而係因其多次央請林映綺協助找尋被害
      人後，林映綺方於案發當天，自行在小港分局內傳送前開
      簡訊，再告知被害人均住在上址，其方會前往查察，且其
      係於被害人製作警詢筆錄時，方經被害人告知而知悉林映
      綺傳送上開簡訊之事云云（見本院2 卷第155 、156 頁）
      ，而證人林映綺於本院審理中亦證述：因為伊男友趙鍇曾
      犯案被抓去小港分局，而伊送便當到小港分局給趙鍇，因
      而認識呂鴻昌，嗣呂鴻昌為調查被害人販賣毒品給趙鍇的
      案件，曾向伊探詢被害人的行蹤，而因為呂鴻昌先前對趙
      鍇不錯，所以於案發當天，伊主動在小港分局辦公室發送
      上開簡訊給被害人，目的是為使被害人對伊有所回應，發
      完簡訊之後，被害人回伊電話，說其住在大寮，伊遂告知
      呂鴻昌說被害人目前可能住在大寮，然後伊就回家了云云
      （見本院2 卷第91頁）。惟證人林映綺前於偵訊中證述：
      伊因為要確定被害人要回大寮，才會自己發前揭簡訊給被
      害人，而發完簡訊後，被害人有說伊如果要拿（毒品）給
      他，他就要回大寮，嗣後伊就告訴呂鴻昌說被害人要回大
      寮了（見偵4 卷第12、13頁），是證人林映綺對其發送前
      揭簡訊之目的，究係僅為瞭解被害人當時之住處何在？或
      係誘使被害人前往案發地點乙節，先後所言顯有歧異，則
      其於本院審理中之證詞是否可採？已甚有所疑。再者，依
      前揭0000000000號行動電話之通聯紀錄所示，證人林映綺
      發送前開簡訊與被害人時，其通聯基地台位置係在高雄縣
      鳳山市○○街（見偵2 卷第135 頁），是被告呂鴻昌及證
      人林映綺於本院審理中陳稱，林映綺係在小港分局內傳送
      前開簡訊云云，顯與事實不符，益徵渠2 人於本院審理中
      所為之上開陳述無可採信。
  ３、依被害人之警詢筆錄所示，本件案發地點之高雄縣大寮鄉
      ○○路80號，乃係被害人之戶籍地（見警卷第1 頁），按
      諸常理，該處係最可能為被害人住所地之處所，且被告呂
      鴻昌依其職務，亦得輕易查知被害人設籍於該處，是被告
      呂鴻昌於案發當時，若僅係欲前往被害人住處探看現場，
      當於查知被害人設籍何處後，再前往探看即可，實無可能
      如其所言，需多次央請林映綺協助瞭解被害人行蹤後，再
      前往本為被害人戶籍地之案發地點探看現場。又依據證人
      林映綺前開偵訊中之證詞，證人林映綺發送前開簡訊與被
      害人，目的當係在使被害人於案發當日返回其上開戶籍地
      ，而按諸常理，若非被告呂鴻昌要求林映綺引誘被害人返
      回其上開戶籍地，林映綺為該舉，並無任何意義，且被告
      呂鴻昌亦無需於林映綺甫告知被害人行蹤當日，旋即邀約
      被告江俊漢、陳客忠前往被害人戶籍地（蓋若如被告3 人
      所述，僅係欲至被害人戶籍地探查現場，當任何時間前往
      均可，且以被害人不在該處之時，更加有利於現場之探看
      ，反係於為確保能與被害人直接接觸之情形，方有於是日
      即刻前往之必要）。因此，本件案發當日，被告呂鴻昌有
      要求林映綺引誘被害人前往上址房屋之事實，堪以認定。
  ４、被告呂鴻昌雖有上開行為，然其目的係為藉由與被害人接
      觸、攀談而使之同意搜索其住處，或如公訴意旨所言，係
      因不願曠日廢時而決定不依法定程序偵辦該案，均不無可
      能，自仍須有其他積極事證，方得論認被告呂鴻昌及與其
      一同前往查案之被告江俊漢、陳客忠，確有此2 部分之被
      訴犯行。況且，被告呂鴻昌原本之目的即令係上述後者（
      不依法定程序偵辦該案），亦無法排除其與被告江俊漢、
      陳客忠前往案發現場後，仍發生足以認定被害人係現行犯
      之前述情狀之可能性。因此，被告呂鴻昌雖有要求林映綺
      引誘被害人前往上開戶籍地之舉，惟依本案所存之卷證資
      料，仍難使本院產生被告3 人確有此2 部分被訴犯行之確
      信。
四、綜上，檢察官認被告3 人涉犯公務員假借職務上之權力，故
    意犯剝奪他人行動自由罪嫌，及公務員假借職務上之權力，
    故意犯非法搜索罪嫌等2 犯行所憑之證據，尚未達於通常一
    般之人均不致有所懷疑，而得確信其為真實之程度，依刑事
    訴訟制度「倘有懷疑，即從被告之利益為解釋」、「被告應
    被推定為無罪」之原則，即難據以為被告3 人不利之認定。
    此外，復查無其他積極之證據，足資認定被告3 人有何公訴
    意旨所指之此2 部分犯行，自屬不能證明被告3 人犯罪，依
    首開說明，自應就被告3 人此2 部分之被訴犯行為無罪之諭
    知。
據上論斷，應依刑事訴訟法第301 條第1 項、第303 條第3 款，
判決如主文。
本案經檢察官蔡東利到庭執行職務。
中    華    民    國   100    年    10    月    17    日
                  刑事第十七庭  審判長法  官  陳君杰
                                      法  官  楊儭華
                                      法  官  張谷瑛
以上正本證明與原本無異。
如不服本判決應於收受送達後10日內向本院提出上訴書狀，並應
敘述具體理由；如未敘述上訴理由者，應於上訴期間屆滿後20日
內向本院補提理由書（均須按他造當事人之人數附繕本）「切勿
逕送上級法院」。
中    華    民    國   100    年    10    月    17    日
                                      書記官  紀龍年